【裁判字號】    99,交聲,1798
【裁判日期】    990512
【裁判案由】    聲明異議
【裁判全文】
臺灣臺中地方法院刑事裁定            99年度交聲字第1798號
原處分機關  交通部公路總局臺中區監理所
異議人即
受處分人    甲○○
上列受處分人因違反道路交通管理處罰條例案件，對於交通部公
路總局臺中區監理所於民國99年3 月25日所為之處分（原處分案
號：中監違字第裁60-GQ9C15036號裁決書）聲明異議，本院裁定
如下：
    主  文
異議駁回。
    理  由
一、原處分機關略以：聲明異議人即受處分人（下稱異議人）甲
    ○○所有車牌號碼5E-4857 號自用一般小客車，於民國98年
    12月15日13時12分，在臺中市○○○○街、崇德九路口處，
    因「在禁止臨時停車處所停車（經科學儀器採證）」違規行
    為，經臺中市警察局交通隊直屬第二分隊依違反道路交通管
    理處罰條例第56條第1 項第1 款拖吊逕行舉發。異議人未於
    期限內到案，本所遂於99年3 月25日依違反道路交通管理處
    罰條例第56條第1 項第1 款「在禁止臨時停車處所停車」規
    定及道路交通管理事件統一裁罰基準及處理細則第41、43、
    44 、67 條規定，以中監違字第裁60-GQ9C15036號裁決書，
    裁處罰鍰新臺幣（下同）1,200 元，於法應無不合等語。
二、異議人聲明異議意旨略以：伊並無違規為何會收到中監違字
    第裁60-GQ9C15036號裁決書，且截至99年4月7日止，伊也未
    收到警察單位對於該違規行為之佐證照片等語。
三、按「紅實線」設於路側，用以禁止臨時停車，道路交通標誌
    標線號誌設置規則第149 條第1 項第5 款定有明文。次按交
    叉路口10公尺內或設有禁止臨時停車標誌、標線處所不得臨
    時停車，又禁止臨時停車處所不得停車，此道路交通安全規
    則第111 條第1 項第2 款、第3 款及第112 條第1 項第1 款
    分別定有明文。所謂交岔路口10公尺內所以禁止臨時停車之
    立法意旨，乃因道路交岔路口既為車輛往來匯集之要道，在
    該處臨時停車或停車，有礙於交通流向之交會，並影響駕駛
    人察覺岔路來車動態之視距，對於交通之往來順暢實有重大
    影響，故以法律明文禁止，準此，巷弄口既亦為道路交會處
    ，在巷弄路口停車亦可能影響車輛進出之安全，故道路交通
    安全規則第111 條第1 項第2 款規定所稱「交岔路口」，凡
    係供人車通行之道路相交處均屬之，並無車道、巷弄之分；
    又交叉路口10公尺內不得停車，既係為避免交岔路口之車輛
    進出及轉彎遭受阻礙，以利交通往來順暢，故不待主管機關
    劃設或設置標線、標誌，倘於交叉路口10公尺內，並劃有設
    禁止臨時停車標線、標誌，無非係加重提醒、督促駕駛人注
    意，是縱交岔路口無劃設禁止停車之標線，仍禁止停車。末
    按汽車駕駛人停車時，有在禁止臨時停車處所停車之情形者
    ，處600元以上1,200元以下罰鍰；逾越應到案期限60日以上
    ，繳納罰鍰或逕行裁決處罰者，處新臺幣1,200 元罰鍰，道
    路交通管理處罰條例第56條第1 項第1 款及違反道路交通管
    理事件統一裁罰基準表亦定有明文。
四、經查：
  (一)異議人所有之車牌號碼5E-4857 號自用一般小客車，於98年
    12月15日13時12分，在臺中市○○○○街、崇德九路口處，
    因「在禁止臨時停車處所停車」違規行為，為臺中市政府警
    察局交通隊直屬第二分隊員警以科學儀器即照相機採證後，
    掣單逕行舉發之事實，此有臺中市警察局98年12月16日中市
    警交字第GQ9C15036 號舉發違反道路交通管理事件通知單1
    紙及採證照片3 張在卷可稽。觀諸上開採證照片，異議人違
    規停放車輛之地點係位於臺中市臺中市○○○○街、崇德九
    路口處，且在人行穿越道（俗稱斑馬線）旁紅線區○○○○
    街道路口既為車輛及行人往來匯集之要道，在該處臨時停車
    或停車，有礙於交通流向之交會，對於交通之往來順暢實有
    重大影響，是異議人將車輛停放在禁止臨時停車處，自堪認
    定屬實。
  (二)按處理違反道路交通管理事件，有關文書送達之程序，依行
    政程序法之規定，違反道路交通管理事件統一裁罰基準及處
    理細則第5 條訂有明文。而行政程序法中對於文書送達，於
    應受送達人之住居所、事務所或營業所為之。行政程序法第
    72條第1 項定有明文。本件中市警交字第GQ9C15036 號舉發
    違反道路交通管理事件通知單，於98年12月18日送達於異議
    人之戶籍地址「臺中縣清水鎮○○里○○路372 號」，由異
    議人蓋印收受，此有中華郵政掛號郵件收件回執、異議人全
    戶戶籍資料查詢結果在卷可憑，揆諸上開說明，上開舉發通
    知單已於98年12月18日合法送達予受處分人，而生法律上送
    達之效力。本件異議人於合法送達後，既未於應到案日期即
    99年1 月15日前到案說明，原處分機關遂依道路交通管理處
    罰條例第56條第1 項第1 款暨違反道路交通管理事件統一裁
    罰基準表，即逾越應到案期限60日以上，裁處罰鍰1,200 元
    ，於法自無違誤。
  (三)綜上所述，本件異議人辯稱無違規事實且未收到採證照片云
    云，並無可採，而原處分機關以本案違規事實明確，且異議
    人未於期限內到案辦理繳款或申述，援引前揭條例第56條第
    1 項第1 款之規定及違反道路交通管理事件統一裁罰基準表
    ，裁處罰鍰1, 200元，於法並無不當。故本件異議為無理由
    ，應予駁回。
據上論斷，應依道路交通管理處罰條例第87條第2 項，道路交通
案件處理辦法第19條，裁定如主文。
中    華    民    國    99    年    5     月    12    日
                  交通法庭   法  官  簡婉倫
以上正本證明與原本無異。
如不服本裁定，應於裁定送達後 5日內向本院提出抗告狀（須附
繕本）。
                             書記官  許千士
中    華    民    國    99    年    5     月    12    日

司法院資訊處製作；財團法人民間司法改革基金會備份。
